【裁判字號】    92,易,872
【裁判日期】    920912
【裁判案由】    傷害等
【裁判全文】
臺灣桃園地方法院刑事判決                          九十二年度易字第八七二號
    公  訴  人  臺灣桃園地方法院檢察署檢察官
    被      告  甲○○
    選任辯護人  廖克明律師
    被      告  乙○○
右列被告等因傷害等案件，經檢察官聲請以簡易判決處刑（九十一年度偵字第一０四
八一號），本院認有刑事訴訟法第四百五十一條之一第四項但書之情形，改依通常程
序審理，本院判決如左：
    主  文
本件公訴不受理。
    理  由
一、按告訴乃論之罪，告訴人於第一審言詞辯論終結前得撤回其告訴，又告訴經撤回
    者，法院應諭知不受理之判決，刑事訴訟法第二百三十八條第一項、第三百零三
    條第三款定有明文。
二、本件聲請簡易判決處刑意旨略以：被告甲○○（公訴人聲請簡易判決處刑書誤載
    為「瑋」）與被告乙○○之夫林明鎮，於民國九十一年五月二十三日二十時四十
    五分許，相偕駕車前往桃園縣蘆竹鄉○○村○○路二二０號「真善美汽車賓館」
    三０六號房投宿，並於同日二十一時二十分許，準備駕駛車牌號碼ＬＶ－三二九
    七號自小客車離去之際，為被告乙○○及趕到之員警當場發現，被告甲○○因而
    與被告乙○○發生爭執，並各基於傷害犯意，出手毆打對方，致甲○○受有頸部
    挫傷併擦傷、右手擦傷等傷害，乙○○受有雙臂挫傷之傷害，乙○○所有之眼鏡
    於扭打中亦遭甲○○毀損鏡架，致令不堪使用，足以生損害於乙○○，因認被告
    甲○○涉有刑法第二百七十七條第一項之傷害罪、第三百五十四條之毀損罪嫌；
    被告乙○○涉有刑法第二百七十七條第一項之傷害罪嫌。
三、經查：
（一）傷害部分：
      本件被告二人被訴涉犯刑法第二百七十七條第一項之傷害罪，依同法第二百八
      十七條前段之規定，須告訴乃論，茲因雙方達成和解，告訴人即被告乙○○、
      甲○○均具狀撤回告訴，有撤回告訴狀二紙附卷可稽，依前開法條之規定，本
      件爰不經言詞辯論，逕行諭知不受理之判決。
（二）毀損部分：
      本件被告甲○○被訴涉犯刑法第三百五十四條之毀損罪，依同法第三百五十七
      條之規定，須告訴乃論，茲因告訴人即被告乙○○於本院訊問時，當庭以言詞
      撤回告訴（見本院九十二年八月二十九日訊問筆錄），依前開法條之規定，爰
      不經言詞辯論，逕行諭知不受理之判決。
四、本案雖經檢察官聲請簡易判決處刑，惟本院桃園簡易庭因認有刑事訴訟法第四百
    五十一條之一第四項但書所定之情形，而改由普通庭依通常訴訟程序審理，附此
    敘明。
據上論斷，應依刑事訴訟法第四百五十二條、第三百零三條第三款、第三百零七條，
判決如主文。
中      華      民      國      九十二    年      九     月    十二     日
                                         臺灣桃園地方法院刑事第八庭
                                                法  官  林  曉  芳
右正本證明與原本無異。
如不服本判決，應於判決送達後十日內向本院提出上訴狀( 應附繕本 )，上訴於
臺灣高等法院。
                                                書記官  賴  朱  梅
中      華      民      國      九十二    年      九     月    十五     日


司法院資訊處製作；財團法人民間司法改革基金會備份。
